【裁判字號】    97,訴,3042
【裁判日期】    970825
【裁判案由】    毒品危害防制條例
【裁判全文】
臺灣板橋地方法院刑事判決              97年度訴字第3042號
公  訴  人  臺灣板橋地方法院檢察署檢察官
被      告  甲○○
                    （現另案於臺灣臺北看守所羈押）
上列被告因違反毒品危害防制條例案件，經檢察官提起公訴（97
年度毒偵字第4685號），本院於準備程序進行中，被告就被訴之
事實為有罪之陳述，經告知被告簡式審判程序之旨，並聽取當事
人之意見後，本院合議庭裁定進行簡式審判程序，判決如下：
    主  文
甲○○施用第一級毒品，累犯，處有期徒刑拾月。扣案之注射針
筒肆拾肆支沒收之。
    事  實
一、甲○○前於民國（下同）87年間因施用毒品案件，經臺灣桃
    園地方法院裁定送觀察、勒戒，因認有繼續施用毒品之傾向
    ，經臺灣桃園地方法院裁定令入戒治處所施以強制戒治，嗣
    經臺灣桃園地方法院以87年度毒聲字第3469號裁定停止戒治
    併付保護管束出所，於88年8 月17日保護管束期滿未經撤銷
    而視為強制戒治執行完畢，並經臺灣桃園地方法院檢察署檢
    察官以88年度偵字第17005 號為不起訴處分確定；又於89年
    間復因連續施用毒品案件，經臺灣桃園地方法院以89年度毒
    聲字第6424號裁定令入戒治處所施以強制戒治，再經臺灣桃
    園地方法院以90年度毒聲字第4331號裁定停止戒治併付保護
    管束出所，於91年2 月17日保護管束期滿未經撤銷而視為強
    制戒治執行完畢，該次施用毒品案件並經臺灣桃園地方法院
    以89年度易字第3092號判決判處有期徒刑10月確定；於93年
    間又因施用毒品案件，經臺灣桃園地方法院以93年度桃簡字
    第759 號判決判處有期徒刑6 月確定；同年間另再因施用毒
    品案件，經臺灣桃園地方法院以93年度訴字第1317號判決判
    處有期徒刑1 年確定；於94年間再因施用毒品案件，經臺灣
    桃園地方法院以94年度易字第624 號判決判處有期徒刑3 月
    確定，與上開有期徒刑6 月、1 年，並經臺灣桃園地方法院
    以95年度聲字第71號裁定應執行有期徒刑1 年7 月確定，於
    95年8 月14日縮刑期滿執行完畢。詎仍不知悔改，竟於97年
    5 月25日上午8 時許，在桃園縣龜山鄉○○○路32號8 樓居
    所內，將第一級毒品海洛因摻入清水後，再以針筒注射手臂
    之方式，施用第一級毒品海洛因1 次。嗣於同日下午2 時10
    分許，在臺北縣林口鄉○○路與育林街口為警查獲，並在上
    址扣得其所有供預備施用海洛因所用之注射針筒44支。
二、案經臺北縣政府警察局新莊分局報請臺灣板橋地方法院檢察
    署檢察官偵查起訴。
    理  由
一、按除被告所犯為死刑、無期徒刑、最輕本刑為三年以上有期
    徒刑之罪或高等法院管轄第一審案件者外，於第一次審判期
    日前之準備程序進行中，被告先就被訴事實為有罪之陳述時
    ，審判長得告知被告簡式審判程序之旨，並聽取當事人、代
    理人、辯護人及輔佐人之意見後，裁定進行簡式審判程序，
    刑事訴訟法第273 條之1 第1 項定有明文。經核本件被告甲
    ○○所犯係死刑、無期徒刑、最輕本刑為三年以上有期徒刑
    以外之罪，其於準備程序中就被訴事實為有罪之陳述，經法
    官告知簡式審判程序之旨，並聽取公訴人、被告之意見後，
    本院爰依首揭規定，合議裁定由受命法官獨任進行簡式審判
    程序，合先敘明。
二、上揭事實，業據被告甲○○迭於警詢、偵查及本院準備程序
    與審理時坦承不諱，又被告為警查獲後所採集之尿液檢體，
    經送驗結果，確呈現海洛因代謝物鴉片類之陽性反應，此有
    臺灣檢驗科技股份有限公司出具濫用藥物檢驗報告1 件在卷
    可稽（見偵查卷第35頁），此外並有注射針筒44支扣案可資
    佐證。是被告上開自白，核與事實相符，堪信為真實。又被
    告前因施用毒品案件，經臺灣桃園地方法院裁定送觀察、勒
    戒，因認有繼續施用毒品之傾向，經臺灣桃園地方法院裁定
    令入戒治處所施以強制戒治，嗣經臺灣桃園地方法院以87年
    度毒聲字第3469號裁定停止戒治併付保護管束出所，於88年
    8 月17日保護管束期滿未經撤銷而視為強制戒治執行完畢，
    並經臺灣桃園地方法院檢察署檢察官以88年度偵字第17005
    號為不起訴處分確定；又於89年間復因連續施用毒品案件，
    經臺灣桃園地方法院以89年度毒聲字第6424號裁定令入戒治
    處所施以強制戒治，再經臺灣桃園地方法院以90年度毒聲字
    第4331號裁定停止戒治併付保護管束出所，於91年2 月17日
    保護管束期滿未經撤銷而視為強制戒治執行完畢，該次施用
    毒品案件並經臺灣桃園地方法院以89年度易字第3092號判決
    判處有期徒刑10月確定；於93年間又因施用毒品案件，經臺
    灣桃園地方法院以93年度桃簡字第759 號判決判處有期徒刑
    6 月確定；同年間另再因施用毒品案件，經臺灣桃園地方法
    院以93年度訴字第1317號判決判處有期徒刑1 年確定；於94
    年間再因施用毒品案件，經臺灣桃園地方法院以94年度易字
    第624 號判決判處有期徒刑3 月確定，與上開有期徒刑6 月
    、1 年，並經臺灣桃園地方法院以95年度聲字第71號裁定應
    執行有期徒刑1 年7 月確定，於95年8 月14日縮刑期滿執行
    完畢等情，有臺灣高等法院被告前案紀錄表附卷可參。本件
    事證明確，被告施用第一級毒品之犯行洵堪認定。
三、查海洛因依其成癮性、濫用性及對社會危害性之程度，已為
    毒品危害防制條例第2 條第2 項第1 款列為第一級毒品。核
    被告甲○○所為，係犯毒品危害防制條例第10條第1 項施用
    第一級毒品之罪。其施用前後持有海洛因之低度行為，應為
    施用海洛因之高度行為所吸收，不另論罪。又被告有如事實
    欄所載徒刑執行之情形，此有臺灣高等法院被告前紀錄表在
    卷可徵。其於有期徒刑執行完畢後，5 年內故意再犯本件有
    期徒刑以上之本罪，為累犯，應依法加重其刑。爰審酌被告
    之品行、智識程度、被告前曾經觀察、勒戒、強制戒治，仍
    未能戒斷其施用毒品之惡習，再犯本件犯行，惟因施用毒品
    均僅係戕害其自己身心並無加害他人以及於被告犯罪後坦認
    犯行等一切情狀，量處如主文所示之刑，以資懲儆。至扣案
    之注射針筒44支，係被告所有且係供預備施用毒品之用，業
    據被告供承在卷，應依法宣告沒收。
據上論斷，應依刑事訴訟法第273 條之1 第1 項、第299 條第1
項前段，毒品危害防制條例第10條第1 項，刑法第11條前段、第
47條第1項、第38條第1項第2款，判決如主文。
本案經檢察官吳文正到庭執行職務
中    華    民    國    97    年    8     月    25    日
                    刑事第五庭  法  官  潘  長  生
以上正本證明與原本無異。
如不服本判決應於送達後10日內向本院提出上訴狀。
                                書記官  張  玉  如
中    華    民    國    97    年    8     月    28    日
附錄本案論罪科刑法條全文：
毒品危害防制條例第10條
施用第一級毒品者，處6 月以上5 年以下有期徒刑。
施用第二級毒品者，處3 年以下有期徒刑。


司法院資訊處製作；財團法人民間司法改革基金會備份。
